臺灣高等法院刑事判決
110年度上易字第1080號
上  訴  人  
即  被  告  陳靖濬
上列上訴人因竊盜案件，不服臺灣新竹地方法院110年度易字第1
39號，中華民國110年3月22日第一審判決（起訴案號：臺灣新竹
地方檢察署109年度偵字第13751號），提起上訴，本院判決如下
：
    主  文
上訴駁回。                                              
    理  由
一、按依刑事訴訟法第350條、第361條、第362條、第367條規定
    ，不服地方法院之第一審判決而上訴者，須提出上訴書狀並
    應敘明具體理由，此為上訴必備之程式；倘已提出上訴理由
    ，但所提非屬具體理由者，則由第二審法院以上訴不合法律
    上之程式判決駁回。又按「所稱『具體理由』，並不以其書狀
    應引用卷內訴訟資料，具體指摘原審判決不當或違法之事實
    ，亦不以於以新事實或新證據為上訴理由時，應具體記載足
    以影響判決結果之情形為必要。但上訴之目的，既在請求第
    二審法院撤銷或變更第一審之判決，所稱『具體』，當係抽象
    、空泛之反面，若僅泛言原判決認事用法不當、採證違法或
    判決不公、量刑過重等空詞，而無實際論述內容，即無具體
    可言。從而，上開法條規定上訴應敘述具體理由，係指須就
    不服判決之理由為具體之敘述而非空泛之指摘而言。」（最
    高法院106年度第8次刑事庭會議決議意旨參照），亦即所謂
    具體理由，必係依據卷內既有訴訟資料或提出新事證，指摘
    或表明第一審判決有何採證認事、用法或量刑等足以影響判
    決本旨之不當或違法，而構成應予撤銷之具體事由，始克當
    之；倘僅泛言原判決認定事實錯誤、違背法令、量刑過重或
    過輕，而未依上揭意旨指出具體事由，皆難謂係具體理由，
    俾與第二審上訴制度旨在請求第二審法院撤銷、變更第一審
    不當或違法之判決，以實現個案救濟之立法目的相契合，並
    節制濫行上訴（最高法院105年度台上字第1629、1630號判
    決意旨參照）。是以上訴人之上訴書狀或補提之上訴理由書
    ，雖有敘述上訴理由，惟並未具體敘述第一審判決有上述違
    法、不當情形或形式上雖已指出具體事由，然該事由縱使屬
    實，亦不足以認為原判決有何不當或違法者，即與未敘述具
    體理由無異，其所為上訴，即不符合上訴之法定要件。
二、上訴人即被告乙○○上訴意旨略以：被告因長期失業，右手 
    無力，不僅無法工作，吃飯都需他人協助，經濟困頓。母親
    已八十餘歲，又要替被告照顧2名未成年子女，易科罰金費
    用難以支付，請求准予將易科罰金改為易服勞動服務云云。
三、經查：
㈠、本案原判決適用簡式審判程序，依憑被告之自白、告訴人甲○
    ○之指訴，以及警員偵查報告、扣押筆錄、扣押物品目錄表
    、贓物認領保管單、車輛詳細資料報表、監視器擷取畫面（
    含安全帽相片）等證據資料，認定被告所為係犯刑法第321
    條第1項第3款之侵入住宅竊盜罪，依刑法第59條規定酌減其
    刑，而量處被告有期徒刑3月，並諭知易科罰金之折算標準
    ，業已詳述所憑證據及認定之理由。從形式上觀察，原判決
    採證認事及用法，並未違背法令或悖離經驗法則、論理法則
    。
㈡、被告上訴意旨雖請求准予易服勞動服務云云，惟關於易服社
    會勞動，刑法第41條第1至3項規定：「犯最重本刑為五年以
    下有期徒刑以下之刑之罪，而受六月以下有期徒刑或拘役之
    宣告者，得以新臺幣一千元、二千元或三千元折算一日，易
    科罰金。但易科罰金，難收矯正之效或難以維持法秩序者，
    不在此限。依前項規定得易科罰金而未聲請易科罰金者，得
    以提供社會勞動六小時折算一日，易服社會勞動。受六月以
    下有期徒刑或拘役之宣告，不符第一項易科罰金之規定者，
    得依前項折算規定，易服社會勞動。」。再刑事訴訟法第47
    9條第1項規定：「依刑法第四十一條、第四十二條及第四十
    二條之一易服社會勞動或易服勞役者，由指揮執行之檢察官
    命令之。」，故關於是否准許易服社會勞動，乃「指揮執行
    之檢察官」之職權，並非法院之職權，是被告上訴意旨所指
    ，應係被告對於法律之不瞭解所致，顯不足為其理由之所憑
    甚明。被告所執上訴理由，既非依據卷內既有訴訟資料或提
    出新事證，指摘或表明第一審判決有何採證認事、用法或量
    刑等足以影響判決本旨之不當或違法，而構成應予撤銷之具
    體事由。揆諸上開規定及說明，本件上訴顯無具體理由而不
    合法定程式，應予駁回，並不經言詞辯論為之。
據上論斷，應依刑事訴訟法第367條前段、第372條，判決如主文
。
中　　華　　民　　國　　110 　年　　5 　　月　　31　　日
     　　　　　　 刑事第十六庭  審判長法　官  葉騰瑞
                                      法　官  古瑞君
                                      法　官  廖紋妤
以上正本證明與原本無異。
不得上訴。
                                      書記官  江珮菱
中　　華　　民　　國　　110 　年　　5 　　月　　31　　日